臺灣士林地方法院刑事判決
110年度訴字第217號
公  訴  人  臺灣士林地方檢察署檢察官
被      告  張豐政




選任辯護人  吳威廷律師（法律扶助）
上列被告因違反毒品危害防制條例等案件，經檢察官提起公訴（
109年度偵字第9823號），本院判決如下：
    主  文
張豐政犯如附表三所示之罪，各處如附表三所示之刑及沒收。附
表三編號1至11所處不得易科罰金、不得易服社會勞動之有期徒
刑部分，應執行有期徒刑捌年拾月；附表三編號12至15所處不得
易科罰金、得易服社會勞動之有期徒刑部分，應執行有期徒刑捌
月。
    事  實
一、張豐政明知甲基安非他命係毒品危害防制條例第2條第2項第
    2款所列之第二級毒品，且經行政院衛生福利部公告列為禁
    藥管制，不得非法轉讓及販賣，竟分別為下列行為：
㈠、張豐政意圖營利，基於販賣第二級毒品甲基安非他命之犯意
    ，分別以其所有扣案如附表四編號6或附表五編號1、2所示
    行動電話作為販賣第二級毒品甲基安非他命之聯絡工具，各
    於附表一所示之時間、地點，以附表一所示之交易方式、價
    格，分別販賣第二級毒品甲基安非他命予范揚志、林昱翰、
    林華偉、陳駿逸、官大維，並收取附表一所示價金（各次販
    賣毒品之時間、地點、對象、方式、毒品重量及價金均如附
    表一）。
㈡、張豐政基於轉讓禁藥即第二級管制藥品甲基安非他命之犯意
    ，各於附表二所示之時間、地點無償轉讓甲基安非他命（無
    證據證明甲基安非他命已達淨重10公克以上）予陳駿逸、黃
    鵬宇及羅仕揚（各次轉讓禁藥之時間、地點及對象均如附表
    二）。
二、張豐政另基於持有第二級毒品大麻之犯意，於民國109年3月
    11日為警因另案至臺北市○○區○○街00巷00弄00號2樓居所（
    下稱本案居所）執行搜索後起至同年6月1日為警執行本案搜
    索止之期間內某時，自不詳成年人取得如附表四編號5所示
    大麻1包（淨重0.19公克）而持有之。嗣於109年6月1日為警
    持本院109年度聲搜字第463號搜索票前往本案居所執行搜索
    ，當場扣得如附表四所示之物。
三、案經內政部警政署刑事警察局移送臺灣士林地方檢察署檢察
    官偵查起訴。
    理  由
一、證據能力說明
    本院引用被告以外之人於審判外之陳述，業經檢察官、被告
    張豐政及其辯護人於本院準備程序及審理時同意其證據能力
    （見本院110年度訴字第217號卷〈下稱本院卷〉一第149頁至
    第172頁、第436頁至第437頁、本院卷二第374頁、第427頁
    至第428頁），本院審酌該等證據作成之情況，核無違法取
    證或其他瑕疵，且與待證事實具有關聯性，認為以之作為證
    據為適當，依刑事訴訟法第159條之5規定，均有證據能力。
    其餘認定本案犯罪事實之非供述證據，查無違反法定程序取
    得之情，依刑事訴訟法第158條之4規定反面解釋，亦具有證
    據能力。
二、認定事實所憑證據及理由
    上開犯罪事實，業據被告張豐政於偵訊及本院審理時均坦承
    不諱（見本院109年度聲羈字第125號卷〈下稱聲羈卷〉第48頁
    至第50頁、本院卷二第427頁、第451頁、第456頁），核與
    證人林華偉、林昱翰、陳駿逸、范揚志、官大維、黃鵬宇及
    羅仕揚於警詢及偵訊時具結證述情節均相符（見臺灣士林地
    方檢察署109年度他字第2307號卷〈下稱他卷〉第89頁至第97
    頁、第125頁至第134頁、第169頁至第179頁、第217頁至第2
    27頁、第278頁至第279頁、第281頁至第282頁、第284頁至
    第285頁、第288頁至第290頁、第293頁至第295頁、第324頁
    至第326頁、第334頁至第336頁、109年度偵字第9823號卷〈
    下稱偵卷〉一第253頁至第283頁、偵卷二第44頁至第57頁）
    ，並有被告與林華偉、林昱翰、范揚志、黃鵬宇間通訊軟體
    Telegram對話紀錄、被告與陳駿逸、黃鵬宇、官大維、羅仕
    揚間通訊軟體LINE對話紀錄、范揚志於109年5月28日網路銀
    行轉帳擷圖、新北市政府警察局新店分局搜索扣押筆錄【黃
    鵬宇】、扣押物品目錄表【黃鵬宇】、臺北榮民總醫院109
    年7月16日北榮毒鑑字第C0000000號毒品成分鑑定書、本院1
    09年度聲搜字第184號搜索票、新北市○○○○○○○○○000○0○00○○
    ○○○○○○○○○○○○○○○○○○○○○○道○○○○○號0000000000000000號帳
    戶【下稱本案帳戶】交易明細、109年度聲搜字第463號搜索
    票、自願受搜索同意書、內政部警政署刑事警察局109年6月
    1日搜索扣押筆錄、扣押物品目錄表及扣押物品收據、現場
    蒐證及扣案物照片、法務部調查局濫用藥物實驗室109年7月
    31日調科壹字第10923013000號鑑定書、內政部警政署刑事
    警察局109年9月28日刑鑑字第1090060117號鑑定書在卷可佐
    （見他卷第23頁至第42頁、第54頁至第55頁、第116頁至第1
    19頁、第149頁至第157頁、第191頁至第197頁、第254頁至
    第271頁、第304頁至第307頁、偵卷一第6頁、第41頁至第52
    頁、第101頁至第119頁、第165頁至第172頁、第177頁至第1
    92頁、第310頁至第336頁、偵卷二第26頁至第30頁、第88頁
    、第121頁至第125頁、本院卷一第233頁），足認被告前揭
    具任意性之自白與事實相符。又被告自承：我販賣毒品給附
    表一所示販賣對象有賺到價差，販賣1公克大概獲利有新臺
    幣（下同）500元至1000元等語明確（見聲羈卷第50頁），
    足徵被告就附表一所為主觀上確有藉販賣第二級毒品甲基安
    非他命牟利之意圖，要無疑義。綜上所述，本案事證明確，
    被告前揭販賣、轉讓及持有第二級毒品犯行，均堪認定，應
    依法論科。
三、論罪科刑
㈠、按行為後法律有變更者，適用行為時之法律，但行為後之法
    律有利於行為人者，適用最有利於行為人之法律，刑法第2
    條第1項定有明文。被告行為後，毒品危害防制條例第4條第
    2項、第11條第2項、第17條第2項等規定固於109年1月15日
    修正公布，並於同年7月15日生效施行，惟此次修正提高毒
    品危害防制條例第4條第2項販賣第二級毒品罪、同條例第11
    條第2項持有第二級毒品罪之法定刑，並將同條例第17條第2
    項減刑要件修正為「偵查及歷次審判中均自白者」。準此，
    修正後之毒品危害防制條例並未有利於被告，則依前揭規定
    ，自應適用109年1月15日修正前之毒品危害防制條例，合先
    敘明。
㈡、按甲基安非他命係毒品危害防制條例第2條第2項第2款所規定
    之第二級毒品，不得非法持有、轉讓、販賣；甲基安非他命
    ，亦為安非他命類藥品，並經行政院衛生署（現改制為行政
    院衛生福利部）75年7月11日衛署藥字第597627號公告禁止
    使用，而屬藥事法第22條第1項第1款所稱之經中央衛生主管
    機關明令公告禁止製造、調劑、輸入、輸出、販賣或陳列之
    毒害藥品，故行為人明知為甲基安非他命而轉讓予他人者，
    將同時成立毒品危害防制條例第8條第2項之轉讓第二級毒品
    罪及藥事法第83條第1項之轉讓禁藥罪，此係同一犯罪行為
    而同時有二種法律可資處罰之法條（規）競合情形，而應依
    「重法優於輕法」、「後法優於前法」等法理，擇一處斷。
    附表二所示被告各次轉讓甲基安非他命予陳駿逸、黃鵬宇、
    羅仕揚之行為，其各次轉讓毒品重量未達淨重10公克以上，
    且陳駿逸、黃鵬宇及羅仕揚皆為成年男子，故本案並無①轉
    讓毒品加重其刑之數量標準第2條第1項第2款規定達淨重10
    公克以上、②成年人對未成年人、③明知為懷胎婦女等須依毒
    品危害防制條例第8條第6項、第9條規定須對轉讓第二級毒
    品加重其刑之情形，則依重法優於輕法原則，被告所犯附表
    二所示各次轉讓甲基安非他命之行為，應適用刑度較重之藥
    事法第83條第1項轉讓禁藥罪處斷。
㈢、核被告事實欄一㈠所為，均係犯修正前毒品危害防制條例第4
    條第2項之販賣第二級毒品罪；事實欄一㈡所為，均係犯藥事
    法第83條第1項之轉讓禁藥罪；事實欄二所為，則係犯修正
    前毒品危害防制條例第11條第2項之持有第二級毒品罪。
㈣、按以營利為目的購入毒品，經多次販賣後，持有剩餘毒品被
    查獲，其各次販賣毒品行為，固應併合處罰，惟該持有剩餘
    毒品之低度行為，應僅為最後1次販賣毒品之高度行為所吸
    收，不另論罪。故就該查獲之剩餘毒品，祇能於最後1次之
    販賣毒品罪宣告沒收或銷燬（最高法院100年度台上字第565
    5號判決意旨參照）。查扣案如附表四編號1至4所示第二級
    毒品甲基安非他命，為被告於109年3月11日為警另案執行搜
    索後另行購入並販售予附表一編號8至11所示對象所剩餘之
    毒品，業據被告供述在卷（見本院卷二第456頁），則依前
    揭說明，被告持有上開毒品之行為，應為其最後1次販賣毒
    品行為（即附表一編號11）所吸收，不另論罪，公訴意旨認
    被告持有上揭第二級毒品甲基安非他命之行為，另構成毒品
    危害防制條例第11條第4項、第2項持有第二級毒品純質淨重
    20公克以上罪嫌，容有未洽。
㈤、被告所犯如附表一編號1至11所示各次販賣第二級毒品罪、附
    表二編號1至4所示各次轉讓禁藥罪、事實欄二所示持有第二
    級毒品大麻罪，犯意各別，行為互殊，均分論併罰。
㈥、刑之加重事由
　  起訴書犯罪事實欄固載「被告因施用毒品案件，經臺灣新北
    地方法院（下稱新北地院）107年度簡字第7902號、第9001
    號等判決處有期徒刑確定，經合併定應執行刑為1年2月後，
    於108年8月23日易科罰金執行完畢」等構成累犯事實，然被
    告所涉上開二案係經新北地院以108年度聲字第4292號裁定
    應執行有期徒刑1年10月確定後，於109年4月28日始易科罰
    金執行完畢，有臺灣高等法院被告前案紀錄表在卷可稽（見
    本院卷一第31頁至第32頁），公訴意旨所指前揭構成累犯事
    實，已有違誤。又公訴意旨除於起訴書犯罪事實欄記載上揭
    累犯事實外，未曾就被告構成累犯之事實及應加重其刑之事
    項指明具體證明方法，亦未主張被告應依刑法第47條第1項
    加重其刑，則依最高法院110年度台上大字第5660號裁定意
    旨，尚難認被告有依累犯加重其刑予以延長矯正其惡行此一
    特別預防之必要，故本案僅將被告前科及素行資料列為刑法
    第57條第5款所定「犯罪行為人之品行」之審酌事項，併此
    敘明。
㈦、刑之減輕事由
　⒈按行為人轉讓同屬禁藥之第二級毒品甲基安非他命（未達法
    定應加重其刑之一定數量）予成年人（非孕婦），依重法優
    於輕法之原則，擇較重之藥事法第83條第1項轉讓禁藥罪論
    處，如行為人於偵查及歷次審判中均自白，仍應適用毒品危
    害防制條例第17條第2項規定減輕其刑，本於同一法理，如
    被告供出甲基安非他命來源，因而查獲其他正犯或共犯，仍
    應適用毒品危害防制條例第17條第1項規定減輕或免除其刑
    ，以符合平等原則（最高法院109年度台上大字第4243號裁
    定、110年度台上字第552號裁定意旨參照）。
　⒉有關毒品危害防制條例第17條第1項適用部分
　⑴按犯第4條至第8條、第10條或第11條之罪，供出毒品來源，
    因而查獲其他正犯或共犯者，減輕或免除其刑，毒品危害防
    制條例第17條第1項定有明文。所謂「供出毒品來源」係指
    犯罪行為人供出本案毒品來源之對向性正犯，或與其具有共
    同正犯、共犯（教唆犯、幫助犯）關係之毒品由來之人的相
    關資料，客觀上足使偵查犯罪之公務員得據以對之發動偵查
    ，並因而查獲者；若被告所供出之資訊與自己所犯本案無關
    ，僅能認為提供他案線報，縱然警方因而查獲他案的正犯或
    共犯，祇能就其和警方合作的犯罪後態度，於本案量刑時加
    以斟酌，尚不能逕依上揭規定予以減輕或免除其刑；至所謂
    「查獲」則指「確實查獲其人、其犯行」而言，然不以所供
    出之人業據檢察官起訴或法院判刑確定為限，如查獲之證據
    ，客觀上已足確認該人、該犯行者，亦屬之（最高法院109
    年度台上字第567號、107年度台上字第4524號判決意旨參照
    ）。
　⑵附表一編號1至7所示販賣第二級毒品罪、附表二編號1至2所
    示轉讓禁藥罪部分：
　　被告於警詢及本院審理時供稱：我於109年2月9日凌晨2時45
    分使用通訊軟體Telegram向張晏甄購買250公克之甲基安非
    他命，並匯款訂金5萬元至張晏甄指定帳戶，翌日（10）張
    晏甄與林永豐（綽號「象哥」）就在本案居所將250公克甲
    基安非他命交給我，我遂將尾款35萬、36萬現金交給張晏甄
    ，並將上開毒品陸續販售及轉讓予范揚志、林昱翰、林華偉
    、陳駿逸、官大維及黃鵬宇等人，剩餘毒品則於109年3月11
    日為警另案執行搜索時查扣在案等語明確（見本院卷一第24
    3頁至第257頁、第437頁至第438頁），並有被告與張晏甄間
    通訊軟體Telegram對話紀錄、張晏甄所申辦國泰世華商業銀
    行帳號000000000000號帳戶交易明細在卷可稽（見本院卷一
    第221頁至第227頁），且證人張晏甄於警詢時亦自承：我有
    幫被告跟毒品上游「象哥」聯繫購買安非他命的事情，我叫
    被告先匯款到我的國泰世華銀行帳戶後，隨後再由我拿現金
    給象哥等語（見本院卷一第217頁至第220頁），足徵被告所
    述其於109年2月9日透過張晏甄購得第二級毒品甲基安非他
    命等情，確屬非虛。又員警係因被告於警詢中供稱本案毒品
    來源為張晏甄，始查獲張晏甄到案一節，亦有111年4月18日
    、111年4月28日員警職務報告在卷可佐（見本院卷一第241
    頁、本院二第47頁至第49頁），足徵被告確有供出附表一編
    號1至7、附表二編號1至2所示販賣及轉讓毒品之來源，客觀
    上亦已足認對向性正犯張晏甄販賣第二級毒品之情事，合於
    毒品危害防制條例第17條第1項之規定，此部分依上開規定
    減輕其刑。
　⑶附表一編號8至11及附表二編號3至4部分：
　　被告於本院審理時供稱：我於109年4、5月間出售毒品是我
    於109年3月11日為警搜索後另外以12萬元向林永豐購買，並
    陸續販售及轉讓給范揚志、黃鵬宇、羅仕揚等人，該次交易
    並未透過張晏甄等語明確（見本院卷一第438頁至第439頁、
    本院卷二第456頁），足徵被告於109年3月11日為警搜索後
    陸續販售及轉讓之毒品來源（即附表一編號8至11、附表二
    編號3至4所示部分）與張晏甄無涉，而有關林永豐部分，因
    被告未能提出準確線索，且林永豐現為檢警通緝中，行蹤不
    定，查緝顯有難度，業據內政部警政署刑事警察局111年5月
    17日刑偵四三字第1110046272號函覆在案（見本院卷二第45
    頁、第51頁），則林永豐是否確有販賣第二級毒品甲基安非
    他命予被告之事實，尚屬不明，自難認此部分已因被告供述
    而「查獲」其他正犯或共犯，尚無毒品危害防制條例第17條
    第1項之適用。
　⑷持有第二級毒品大麻部分　
　　扣案如附表四編號5所示大麻來源，被告於警詢、偵訊及本
    院審理時僅泛稱為其友人提供等語（見偵卷一第18頁至第19
    頁、第352頁、本院卷二第451頁），自始未供出該毒品來源
    之真實姓名、年籍等資料供檢警查緝，此部分亦無毒品危害
    防制條例第17條第1項之適用。
　⒊有關毒品危害防制條例第17條第2項適用部分
　　被告就附表一、二所示各次販賣第二級毒品甲基安非他命、
    轉讓禁藥甲基安非他命之犯行，於偵查及本院審理時均自白
    不諱，已如前述，爰依修正前毒品危害防制條例第17條第2
    項規定減輕其刑。又被告所犯附表一編號1至7、附表二編號
    1至2所示犯行部分，依刑法第70條、第71條第2項之規定，
    先依毒品危害防制條例第17條第2項之規定減輕其刑，再依
    同條例第17條第1項之規定遞減之。　　
㈧、爰審酌被告前已有多次因施用毒品經法院判處罪刑確定之前
    案紀錄，有臺灣高等法院被告前案紀錄表在卷可稽（見本院
    卷一第17頁至第43頁），被告明知毒品施用後戕害身心且不
    易戒斷，猶為販賣、轉讓甲基安非他命及持有大麻之行為，
    誠值非難，惟念及被告犯後坦承犯罪，尚知悔悟，兼衡被告
    之犯罪動機、目的、手段、各自販賣及轉讓甲基安非他命之
    重量、持有大麻重量及期間、對社會危害程度暨被告自述高
    職補校畢業之智識程度、在菜市場販售服飾、百貨、月收入
    3萬多元、未婚、無子女、需扶養母親之生活狀況（見本院
    卷二第457頁）等一切情狀，分別量處如附表三所示之刑，
    並就附表三編號16所示持有第二級毒品罪部分，諭知易科罰
    金之折算標準。又本院審酌被告所犯如附表一所示各次販賣
    第二級毒品罪、附表二所示各次轉讓禁藥罪，核屬同類型犯
    罪，犯罪行為態樣及手段亦屬相似，各次犯行之責任非難重
    複性高，斟酌被告所犯數罪所反應之人格特性、各罪之法律
    目的、多數犯罪責任遞減、罪刑相當原則及相關刑事政策等
    總體評價後，對附表三編號1至11所處不得易科罰金、不得
    易服社會勞動之有期徒刑部分、附表三編號12至15所示不得
    易科罰金、得易服社會勞動之有期徒刑部分，各定其應執行
    之刑如主文所示。
四、沒收部分
㈠、查獲之第一級、第二級毒品及專供製造或施用第一級、第二
    級毒品之器具，不問屬於犯罪行為人與否，均沒收銷燬之，
    毒品危害防制條例第18條第1項定有明文。查：
　⒈扣案如附表四編號1至4所示第二級毒品甲基安非他命，為被
    告意圖營利購入後為本案販賣行為所餘毒品，依前揭規定及
    說明，應連同無法有效離析之外包裝及針筒，於被告所犯最
    後1次販賣第二級毒品罪（即附表一編號11）項下宣告沒收
    銷燬（至因鑑驗耗盡之毒品既已滅失，自無庸再為沒收銷燬
    之諭知）。
　⒉扣案如附表四編號5所示第二級毒品大麻1包，為被告用以犯
    本案持有第二級毒品罪之物，依上揭規定於被告所犯持有第
    二級毒品罪項下宣告沒收銷燬（至因鑑驗耗盡之毒品既已滅
    失，自無庸再為沒收銷燬之諭知）。
㈡、按犯毒品危害防制條例第4條至第9條、第12條、第13條或第1
    4條第1項、第2項之罪者，其供犯罪所用之物，不問屬於犯
    罪行為人與否，均沒收之，毒品危害防制條例第19條第1項
    定有明文。查：
　⒈扣案如附表五編號1所示行動電話，係被告犯附表一編號1至3
    、5、7所示販賣第二級毒品罪所用之物；扣案如附表五編號
    2所示行動電話，為被告犯附表一編號4、6所示販賣第二級
    毒品罪所用之物；扣案如附表四編號6所示行動電話，則係
    被告犯附表一編號8至11所示販賣第二級毒品罪所用之物，
    業據被告供述在卷（見本院卷二第451頁、第456頁至第457
    頁），並有內政部警政署刑事警察局111年5月17日刑偵四三
    字第1110048775號函暨附件111年5月4日員警職務報告在卷
    可參（本院卷二第3頁至第5頁），爰依上開規定，各於被告
    所犯上開販賣第二級毒品罪項下宣告沒收。
　⒉扣案如附表四編號7至9所示電子磅秤、包裝袋，為被告販賣
    本案毒品前分裝所用之工具，業經被告供述在卷（見本院二
    第451頁），爰依上開規定，於被告所犯各次販賣第二級毒
    品罪項下宣告沒收。　
　⒊至扣案如附表四編號10至21所示之物，雖為被告所有之物，
    但無證據證明與本案販賣第二級毒品、轉讓禁藥及持有第二
    級毒品犯行相關，亦非屬違禁物，自不予宣告沒收。　
㈢、按犯罪所得，屬於犯罪行為人者，沒收之，於全部或一部不
    能沒收或不宜執行沒收時，追徵其價額，刑法第38條之1第1
    項前段、第3項定有明文。又販賣毒品所得之對價，不問其
    中何部分屬於成本，何部分屬於犯罪所得之財物，應均沒收
    （最高法院65年度第5次刑庭庭推總會議決議意旨參照）。
    被告所犯附表一所示各次販賣第二級毒品所得價金，均屬其
    犯罪所得，雖未扣案，仍應依刑法第38條之1第1項前段、第
    3項規定，於其所犯各次販賣第二級毒品罪項下宣告沒收，
    並於全部或一部不能沒收或不宜執行沒收時，追徵其價額。
㈣、又宣告多數沒收者，併執行之，刑法第40條之2第1項定有明
    文。刑法沒收章修正後，沒收已無從刑之性質，遇有宣告多
    數沒收者，即應由檢察官逕依前揭刑法第40條之2第1項規定
    併執行之，不生定其應執行刑之問題。從而，前述宣告之多
    數沒收，既應併執行之，爰不於主文重複為應執行之沒收諭
    知，併予指明。 
據上論斷，應依刑事訴訟法第299條第1項前段，修正前毒品危害
防制條例第4條第2項、第11條第2項、第17條第2項，毒品危害防
制條例第17條第1項、第18條第1項、第19條第1項，藥事法第83
條第1項，刑法第2條第1項前段、第11條、第41條第1項前段、第
51條第5款、第38條之1第1項前段、第3項，判決如主文。
本案經檢察官朱學瑛提起公訴，檢察官余秉甄到庭執行職務
中　　華　　民　　國　　111 　年　　7  　月　  15 　　日
                  刑事第二庭審判長法  官  黃于真
                                  法  官  張兆光
                                  法  官  何松穎 
以上正本證明與原本無異。　　　　　　　　　　　　　　　　
如不服本判決應於收受送達後20日內向本院提出上訴書狀，並應
敘述具體理由。其未敘述上訴理由者，應於上訴期間屆滿後20日
內向本院補提理由書( 均須按他造當事人之人數附繕本) 「切勿
逕送上級法院」。
因疫情而遲誤不變期間，得向法院聲請回復原狀。
                                  書記官 張禹晨
中　　華　　民　　國　　111 　年　　7 　　月　　18　　日
附錄本案論罪科刑法條全文：
109年1月15日修正前之毒品危害防制條例第4條
製造、運輸、販賣第一級毒品者，處死刑或無期徒刑；處無期徒
刑者，得併科新臺幣二千萬元以下罰金。
製造、運輸、販賣第二級毒品者，處無期徒刑或七年以上有期徒
刑，得併科新臺幣一千萬元以下罰金。
製造、運輸、販賣第三級毒品者，處五年以上有期徒刑，得併科
新臺幣七百萬元以下罰金。
製造、運輸、販賣第四級毒品者，處三年以上十年以下有期徒刑
，得併科新臺幣三百萬元以下罰金。
製造、運輸、販賣專供製造或施用毒品之器具者，處一年以上七
年以下有期徒刑，得併科新臺幣一百萬元以下罰金。
前五項之未遂犯罰之。

109年1月15日修正前之毒品危害防制條例第11條
持有第一級毒品者，處三年以下有期徒刑、拘役或新臺幣五萬元
以下罰金。
持有第二級毒品者，處二年以下有期徒刑、拘役或新臺幣三萬元
以下罰金。
持有第一級毒品純質淨重十公克以上者，處一年以上七年以下有
期徒刑，得併科新臺幣一百萬元以下罰金。
持有第二級毒品純質淨重二十公克以上者，處六月以上五年以下
有期徒刑，得併科新臺幣七十萬元以下罰金。
持有第三級毒品純質淨重二十公克以上者，處三年以下有期徒刑
，得併科新臺幣三十萬元以下罰金。
持有第四級毒品純質淨重二十公克以上者，處一年以下有期徒刑
，得併科新臺幣十萬元以下罰金。
持有專供製造或施用第一級、第二級毒品之器具者，處一年以下
有期徒刑、拘役或新臺幣一萬元以下罰金。

藥事法第83條
明知為偽藥或禁藥，而販賣、供應、調劑、運送、寄藏、牙保、
轉讓或意圖販賣而陳列者，處七年以下有期徒刑，得併科新臺幣
五千萬元以下罰金。
犯前項之罪，因而致人於死者，處七年以上有期徒刑，得併科新
臺幣一億元以下罰金；致重傷者，處三年以上十二年以下有期徒
刑，得併科新臺幣七千五百萬元以下罰金。
因過失犯第一項之罪者，處二年以下有期徒刑、拘役或科新臺幣
五百萬元以下罰金。
第一項之未遂犯罰之。


附表一：販賣第二級毒品部分
（編號欄括弧內所示編號係對應起訴書附表一編號） 
編號 販賣對象 時間 地點 交易方式及價格數量 1 ⑷ 范揚志 109年2月13日某時 本案居所 被告持扣案如附表五編號1所示行動電話使用通訊軟體Telegram聯繫范揚志約定毒品交易後，在左列時間、地點，以5000元之價格，販賣並交付第二級毒品甲基安非他命1包（約1公克）予范揚志，范揚志即於同年2月21日匯款5000元至本案帳戶，而完成交易。 2 ⑵ 林昱翰 同年2月21日晚上9時許 本案居所樓下 被告持扣案如附表五編號1所示行動電話使用通訊軟體Telegram與林昱翰聯繫約定毒品交易後，在左列時間、地點，以3000元之價格，販賣並交付第二級毒品甲基安非他命1包予林昱翰，林昱翰即於同日晚上10時20分許匯款3000元至本案帳戶，而完成交易。 3 ⑴ 林華偉 109年2月22日（起訴書誤載為2日，業經檢察官更正）下午4時許 本案居所 被告持扣案如附表五編號1所示行動電話使用通訊軟體Telegram與林華偉聯繫約定毒品交易後，在左列時間、地點，以4000元之價格，販賣並交付第二級毒品甲基安非他命1包（1公克以上未達2公克）予林華偉，並收受4000元價金，而完成交易 4 ⑶ 陳駿逸 同年2月25日下午3時30分許 本案居所 被告持扣案如附表五編號2所示行動電話使用通訊軟體LINE聯繫陳駿逸約定毒品交易後，在左列時間、地點，先提供微量之第二級毒品甲基安非他命予陳駿逸試用確認品質後，再以3000元之價格，販賣並交付第二級毒品甲基安非他命1公克予陳駿逸，並收受3000元價金，而完成交易。 5 ⑷ 范揚志 同年2月27日上午2時25分許 本案居所 被告持扣案如附表五編號1所示行動電話使用通訊軟體Telegram聯繫范揚志約定毒品交易後，在左列時間、地點，以3000元之價格，販賣並交付第二級毒品甲基安非他命1包（約1公克）予范揚志，范揚志即於同日匯款3000元至本案帳戶，而完成交易 6 ⑹ 官大維 同年3月2日 本案居所 被告持扣案如附表五編號2所示行動電話使用通訊軟體LINE聯繫官大維約定毒品交易後，在左列時間、地點，以1000元之價格，販賣並交付第二級毒品甲基安非他命1包（約0.3公克）予官大維，並收受1000元價金，而完成交易。 7 ⑷ 范揚志 同年3月3日晚上9時20分許 本案居所 被告持扣案如附表五編號1所示行動電話使用通訊軟體Telegram聯繫范揚志約定毒品交易後，在左列時間、地點，以6000元之價格，販賣並交付第二級毒品甲基安非他命1包（約2公克）予范揚志，范揚志即於同日匯款6000元至本案帳戶，而完成交易 8 ⑷  同年3月23日 本案居所 被告持扣案如附表四編號6所示行動電話使用通訊軟體Telegram聯繫范揚志約定毒品交易後，在左列時間、地點，以3000元之價格，販賣並交付第二級毒品甲基安非他命1包（約1公克）予范揚志，並收受3000元價金，而完成交易 9 ⑵ 林昱翰 同年4月15日 晚上10時30分許 本案居所樓下 被告持扣案如附表四編號6所示行動電話使用通訊軟體Telegram連繫林昱翰約定毒品交易後，在左列時間、地點，以2000元之價格，販賣並交付第二級毒品甲基安非他命1包予林昱翰，並收受2000元價金，而完成交易。 10 ⑵  同年5月9日晚上8時30分許 本案居所樓下 被告持扣案如附表四編號6所示行動電話使用通訊軟體Telegram連繫林昱翰約定毒品交易後，在左列時間、地點，以2000元之價格，販賣並交付第二級毒品甲基安非他命1包予林昱翰，並收受2000元價金，而完成交易。 11 ⑷ 范揚志 同年5月19日某時 本案居所 被告持扣案如附表四編號6所示行動電話使用通訊軟體Telegram聯繫范揚志約定毒品交易後，在左列時間、地點，以6000元之價格，販賣並交付第二級毒品甲基安非他命1包（約2公克）予范揚志，范揚志即於同年5月28日匯款6000元至張豐政使用之王道商業銀行帳號0000000000000000號帳戶（起訴書誤載為本案帳戶，業經檢察官更正），而完成交易 

附表二：轉讓禁藥罪部分
（編號欄括弧內所示編號係對應起訴書附表一編號） 
編號 轉讓對象 時間 地點 轉讓方式及數量 1 ⑶ 陳駿逸 109年3月1日起至同月11日為警搜索前某時 本案居所 被告於左列時間、地點無償提供微量甲基安非他命（無證據證明甲基安非他命已達淨重10公克以上）予陳駿逸施用。 2 ⑸ 黃鵬宇 109年3月6日 本案居所 被告使用通訊軟體LINE與黃鵬宇相約施用毒品後，即於左列時間、地點無償提供微量甲基安非他命（無證據證明甲基安非他命已達淨重10公克以上）予黃鵬宇施用。 3 ⑸ 黃鵬宇 109年5月11日至同月12日間某時 本案居所 被告於左列時間、地點無償提供甲基安非他命2包（總淨重0.1894公克）予黃鵬宇施用。 4 ⑺ 羅仕揚 109年5月28日中午12時許 本案居所 被告於左列時間、地點無償提供微量甲基安非他命1包（無證據證明甲基安非他命已達淨重10公克以上）予羅仕揚施用。 

附表三
編號 對應事實 主文 1  附表一編號1 張豐政犯販賣第二級毒品罪，處有期徒刑壹年拾月。扣案如附表四編號7至9、附表五編號1所示之物均沒收；未扣案之犯罪所得新臺幣伍仟元沒收，於全部或一部不能沒收或不宜執行沒收時，追徵其價額。  2 附表一編號2 張豐政犯販賣第二級毒品罪，處有期徒刑壹年拾月。扣案如附表四編號7至9、附表五編號1所示之物均沒收；未扣案之犯罪所得新臺幣參仟元沒收，於全部或一部不能沒收或不宜執行沒收時，追徵其價額。  3 附表一編號3 張豐政犯販賣第二級毒品罪，處有期徒刑壹年拾月。扣案如附表四編號7至9、附表五編號1所示之物均沒收；未扣案之犯罪所得新臺幣肆仟元沒收，於全部或一部不能沒收或不宜執行沒收時，追徵其價額。  4 附表一編號4 張豐政犯販賣第二級毒品罪，處有期徒刑壹年拾月。扣案如附表四編號7至9、附表五編號2所示之物均沒收；未扣案之犯罪所得新臺幣參仟元沒收，於全部或一部不能沒收或不宜執行沒收時，追徵其價額。  5 附表一編號5 張豐政犯販賣第二級毒品罪，處有期徒刑壹年拾月。扣案如附表四編號7至9、附表五編號1所示之物均沒收；未扣案之犯罪所得新臺幣參仟元沒收，於全部或一部不能沒收或不宜執行沒收時，追徵其價額。  6 附表一編號6 張豐政犯販賣第二級毒品罪，處有期徒刑壹年拾月。扣案如附表四編號7至9、附表五編號2所示之物均沒收；未扣案之犯罪所得新臺幣壹仟元沒收，於全部或一部不能沒收或不宜執行沒收時，追徵其價額。  7 附表一編號7 張豐政犯販賣第二級毒品罪，處有期徒刑壹年拾月。扣案如附表四編號7至9、附表五編號1所示之物均沒收；未扣案之犯罪所得新臺幣陸仟元沒收，於全部或一部不能沒收或不宜執行沒收時，追徵其價額。  8 附表一編號8 張豐政犯販賣第二級毒品罪，處有期徒刑參年捌月。扣案如附表四編號6至9所示之物均沒收；未扣案之犯罪所得新臺幣參仟元沒收，於全部或一部不能沒收或不宜執行沒收時，追徵其價額。  9 附表一編號9 張豐政犯販賣第二級毒品罪，處有期徒刑參年捌月。扣案如附表四編號6至9所示之物均沒收；未扣案之犯罪所得新臺幣貳仟元沒收，於全部或一部不能沒收或不宜執行沒收時，追徵其價額。  10 附表一編號10 張豐政犯販賣第二級毒品罪，處有期徒刑參年捌月。扣案如附表四編號6至9所示之物均沒收；未扣案之犯罪所得新臺幣貳仟元沒收，於全部或一部不能沒收或不宜執行沒收時，追徵其價額。  11 附表一編號11 張豐政犯販賣第二級毒品罪，處有期徒刑參年捌月。扣案如附表四編號1至4所示之物均沒收銷燬；扣案如附表四編號6至9所示之物均沒收；未扣案之犯罪所得新臺幣陸仟元沒收，於全部或一部不能沒收或不宜執行沒收時，追徵其價額。  12 附表二編號1 張豐政犯轉讓禁藥罪，處有期徒刑參月。 13 附表二編號2 張豐政犯轉讓禁藥罪，處有期徒刑參月。 14 附表二編號3 張豐政犯轉讓禁藥罪，處有期徒刑肆月。 15 附表二編號4 張豐政犯轉讓禁藥罪，處有期徒刑肆月。 16 事實欄二 張豐政犯持有第二級毒品罪，處有期徒刑參月，如易科罰金，以新臺幣壹仟元折算壹日。扣案如附表四編號5所示之物沒收銷燬。 


附表四：本案扣押物品
（編號欄括弧內所示編號係對應起訴書附表二編號）
編號 扣案物名稱 備    註 1 ⑴  第二級毒品甲基安非他命共69包（即包裝編號1至21、23至69、71） 檢出第二級毒品甲基安非他命成分，驗前總淨重約342.18公克，爰依毒品危害防制條例第18條第1項之規定宣告沒收銷燬。 2 ⑵  注射針筒15枝 檢出第二級毒品甲基安非他命成分，驗前總淨重約1.93公克，爰依毒品危害防制條例第18條第1項之規定宣告沒收銷燬。 3 ⑶  第二級毒品甲基安非他命5包 檢出第二級毒品甲基安非他命成分，驗前總淨重約1.13公克，爰依毒品危害防制條例第18條第1項之規定宣告沒收銷燬。 4 ⑷  第二級毒品甲基安非他命3包（即包裝編號D1至D3） 檢出第二級毒品甲基安非他命成分，驗前總淨重約16.33公克，爰依毒品危害防制條例第18條第1項之規定宣告沒收銷燬。 5 ⑹  第二級毒品大麻1包 檢出第二級毒品大麻成分，淨重0.19公克，爰依毒品危害防制條例第18條第1項之規定宣告沒收銷燬。 6 ⒀  realme廠牌行動電話1支（含門號SIM卡2張） 附表四編號6至9所示之物，為供被告犯本案販賣毒品所用之物，爰依毒品危害防制條例第19條第1項之規定宣告沒收。 7 ⑺  電子磅秤4台  8 ⑿  分裝袋1批  9 ⒆ 分裝袋3袋  10 ⑴  疑似第二級毒品甲基安非他命3包（即包裝編號22、70、72） 未檢出毒品成分，且與本案無關，不予宣告沒收。 11 ⑷  第三級毒品愷他命1包（即包裝編號D4） 檢出第三級毒品愷他命，驗前淨重0.77公克、驗前純質淨重約0.76公克，因與本案無關，不予宣告沒收。 12 ⑸  不明液體5組（紅色3罐、黑色2罐） 未檢出毒品成分，且與本案無關，不予宣告沒收。 13 ⑻  現金15,000元 附表四編號13至21所示之物，因與本案無關，不予宣告沒收。 14 ⒁  Lenovo廠牌筆記型電腦1台  15 ⑼  安非他命吸食器2組  16 ⑽  注射針筒18支  17 ⑾  注射針筒5盒（全新）  18 ⒂  安非他命吸食器2組  19 ⒃  注射針筒3支  20 ⒄  玻璃球5顆  21 ⒅  安非他命吸食器1組  

附表五：另案扣押物品
編號 扣案物名稱 備    註 1 IPHONE行動電話1支 ①IMEI碼：000000000000000號 ②現於本院110年度訴字第539號案件扣押中。 2 Redmi行動電話1支 ①IMEI碼：000000000000000號 ②現於本院110年度訴字第539號案件扣押中。